臺灣臺東地方法院刑事判決　　　　　　　 94年度易字第129號
公　訴　人　臺灣臺東地方法院檢察署檢察官
被　　　告　丁○○
上列被告因竊盜案件，經檢察官提起公訴（九十四年度偵字第九
四二號）與移送併辦（九十四年度偵字第一三三一號），並就毒
品危害防制條例案件追加起訴（九十四年度毒偵字第一四九號）
與移送併辦（九十四年度毒偵字第一七五號），因被告於準備程
序進行中就被訴事實為有罪之陳述，經本院合議庭裁定由受命法
官獨任進行簡式審判程序後，判決如下：
    主  文
丁○○共同連續竊盜，累犯，處有期徒刑柒月，扣案之機車鑰匙
壹支、萬能鑰匙壹支沒收；又連續施用第一級毒品，累犯，處有
期徒刑拾月，扣案之針筒貳支、夾鏈袋壹只沒收；又連續施用第
二級毒品，累犯，處有期徒刑捌月，扣案之吸管參支沒收。應執
行有期徒刑壹年拾月，扣案之機車鑰匙壹支、萬能鑰匙壹支、針
筒貳支、夾鏈袋壹只、吸管參支均沒收。
    事  實
一、丁○○前於民國九十一年二月十八日，因毒品危害防制條例
    案，經本院以九十年度東簡字第二六五號判決，處有期徒刑
    六月確定，於九十二年三月二十八日執行完畢。詎仍不知悔
    改，猶基於意圖為自己不法所有之概括犯意，連續於：
    (一)九十四年四月十二日下午三時許，在臺東縣臺東市○○街
      七十號前，以自備之機車鑰匙一支，竊得戊○○所有之牌
      照號碼ＰＶＱ─二０八號重機車一輛後，供己騎用。又於
      同年月十六日上午七時，在臺東市○○街二三四號前，以
      自備之萬能鑰匙一支，再竊得乙○○所有之牌照號碼ＰＶ
      Ｄ─七九九號重機車一輛後，仍供己騎用。嗣於同年月十
      七日上午七時五分許，丁○○騎乘牌照號碼ＰＶＤ─七九
      九號重機車附載不知情之周美金，途經臺東市○○路二五
      八號前路段時，為警查獲，扣得上開重機車一輛、機車鑰
      匙一支及萬能鑰匙一支，隨後於同日上午七時四十五分，
      丁○○帶警至臺東市○○路與豐榮路口，再起出牌照號碼
      ＰＶＱ─二０八號之重機車，而查獲上情。
    (二)九十四年三月二十八日凌晨二時十九分許，丁○○與吳宗
      勳（另由檢察官聲請簡易判決處刑）共同基於意圖為自己
      不法所有，先由吳宗勳進入臺東市○○路一二五號「超一
      商店」內佯裝購物，以引開值班店員鄭秋燕之注意，丁○○則攀爬鐵架，竊得丙○○裝置於同市○○路一三一號屋
      簷上，供「超一商店」監視用之紅外線攝影機鏡頭一組，
      適店員鄭秋燕從店內監視器發覺丁○○竊取紅外線攝影機
      鏡頭，旋即步出店外欲加制止，吳宗勳見狀，隨即離開「
      超一商店」，以手勢示意丁○○逃逸。嗣經警循線查悉上
      情。
二、丁○○曾因施用毒品，經依本院九十年度聲戒字第六七號及
    九十一年度聲撤戒二字第一號裁定執行強制戒治後，於九十
    一年十月十八日期滿釋放，並因上開案件經本院判處有期徒
    刑六月確定，甫於九十二年三月二十八日執行完畢。仍不知
    戒慎，復分別基於施用第一級毒品海洛因及第二級毒品安非
    他命之概括犯意，自九十四年四月十五日起至同年月二十日
    止，連續在臺東縣臺東市○○路三六一號居處，施用第一級
    毒品海洛因五、六次，及施用第二級毒品安非他命三次。嗣
    於同年月二十一日下午五時許為警查獲，並扣得裝海洛因使
    用之夾鏈袋一只及針筒二支、吸管三支等施用工具。
三、案經臺東縣警察局與臺東縣警察局臺東分局報告臺灣臺東地
    方法院檢察署檢察官偵查起訴、追加起訴與移送併辦。
    理  由
一、本件被告丁○○所犯竊盜、施用第一級及第二級毒品罪，非
    為死刑、無期徒刑、最輕本刑為三年以上有期徒刑之罪，或
    高等法院管轄第一審案件，且被告於本院準備程序中，先就
    被訴事實為有罪之陳述，於經告知被告簡式審判程序之旨，
    並聽取當事人之意見後，由本院合議庭裁定適用簡式審判程
    序，合先敘明。
二、犯罪事實欄編號一竊盜部分：此部分犯行，迭經被告丁○○
    於警詢、偵訊及本院審理時供承不諱，核與證人周美金、乙○○、戊○○、吳宗勳、丙○○、鄭秋燕等人於警詢時證述
    之情節相符。復有贓物認領保管單二紙（具領人戊○○、乙○○）、刑案現場照片十四張、車輛車牌失竊作業─查獲車
    輛認可資料二紙、證人鄭秋燕指認照片兩張、刑案現場平面
    圖、扣案之機車鑰匙一支及萬能鑰匙一支（臺灣臺東地方法
    院檢察署扣押物品清單；九十四年度保字第一七七號），可
    為佐證，足徵被告之自白與事實相符，被告竊盜犯行事證明
    確，可以認定。
三、犯罪事實欄編號二施用第一級、第二級毒品部分：此部分犯
    行均據被告於警詢、偵訊及本院審理時坦白承認，並有慈濟
    大學濫用藥物檢驗中心檢驗總表、勘察採證同意書、刑案現
    場平面圖、照片六張、臺東縣警察局扣押物品目錄表、扣案
    之夾鏈袋一只（臺灣臺東地方法院檢察署扣押物品清單；九
    十四年度保字第一七八號）及針筒二支、吸管三支（同檢察
    署扣押物品清單；九十四年度保管字第二五五號）可資證明
    ，足認被告自白與事實相符，被告連續施用第一級毒品海洛
    因及施用第二級毒品安非他命之犯行，洵堪認定。
四、論罪科刑：
    (一)核被告丁○○所為犯罪事實欄編號一部分之犯行，係犯刑
      法第三百二十條第一項竊盜罪，其與吳宗勳，有犯意聯絡
      與行為分擔，應論以共同正犯。被告所犯竊盜行為，時間
      緊接，客觀上先後數行為，逐次實施而具連續性，侵害數
      個同性質之法益，其每一前行為與次行為，依一般社會健
      全觀念，在時間差距上，可以分開，在刑法評價上，各具
      獨立性，每次行為皆可獨立成罪，而犯構成要件相同之罪
      名，顯係基於概括犯意為之，為連續犯，應依刑法第五十
      六條之規定，以一罪論，並加重其刑。
    (二)核被告丁○○所為犯罪事實欄編號二部分之犯行，係犯毒
      品危害防制條例第十條第一項之施用第一級毒品罪及同條
      例第十條第二項之施用第二級毒品罪。被告施用毒品前分
      別持有第一級毒品海洛因及第二級毒品安非他命之低度行
      為，應為施用毒品之高度行為所吸收，均不另論罪。被告
      多次施用第一級毒品海洛因及施用第二級毒品安非他命，
      時間緊接，所犯構成要件相同，顯係分別基於概括之犯意
      為之，均為連續犯，應依刑法第五十六條之規定，論以連
      續施用第一級毒品罪，及連續施用第二級毒品罪，並均加
      重其刑。
    (三)被告丁○○所犯上揭連續竊盜、連續施用第一級毒品罪、
      連續施用第二級毒品罪，犯意各別，應予分論併罰。被告
      前於九十一年二月十八日，因毒品危害防制條例案，經本
      院以九十年度東簡字第二六五號判決，處有期徒刑六月確
      定，於九十二年三月二十八日執行完畢，有臺灣高等法院
      被告前案紀錄表、檢方刑案資料查註紀錄表及全國施用毒
      品案件紀錄表各一紙，在卷可按，其於五年內再犯本件有
      期徒刑以上之罪，為累犯，應依刑法第四十七條規定加重
      其刑，並依法遞加之。爰審酌被告施用毒品部分之犯行，
      係戕害自己身體健康，並未侵害他人法益，暨其犯罪之動
      機、目的、手段，所竊財物價值、犯罪所生之損害及其品
      性、生活狀況、智識程度、犯罪後尚能坦承犯行，態度良
      好等一切情狀，分別就被告連續竊盜、連續施用第一級毒
      品、連續施用第二級毒品犯行，分別量處如主文所示之刑
      ，並定其應執行刑，以資懲儆。扣案之針筒二支、吸管三
      支、機車鑰匙一支、萬能鑰匙一支、夾鏈袋一只，業據被
      告供述為其所有，係供犯罪所用之物，應依刑法第三十八
      條第一項第二款規定，併予宣告沒收。
據上論斷，應依刑事訴訟法第二百七十三條之一第一項、第二百
八十四條之一、第二百九十九條第一項前段，毒品危害防制條例
第十條第一項、第二項，刑法第十一條前段、第二十八條、第五
十六條、第四十七條、第三百二十條第一項、第五十一條第五款
、第三十八條第一項第二款，罰金罰鍰提高標準條例第一條前段
，判決如主文。
本案經檢察官甲○○到庭執行職務
中　　華　　民　　國　　九十四　年　　十一　月　　八  日
                  刑事第二庭　　法　官  詹慶堂
以上正本證明與原本無異。
如不服本判決，應於判決送達後十日內，向本院提出上訴狀。
                                書記官　張建成
中　　華　　民　　國　　九十四　年　　十一　月　　八  日
附記：
毒品危害防制條例第十條
施用第一級毒品者，處六月以上五年以下有期徒刑。
施用第二級毒品者，處三年以下有期徒刑。
中華民國刑法第三百二十條第一項
(普通竊盜罪、竊佔罪)
意圖為自己或第三人不法之所有，而竊取他人之動產者，為竊盜
罪，處五年以下有期徒刑、拘役或五百元以下罰金。
